臺灣臺中地方法院民事判決
110年度中簡字第1126號
原      告  彭明聰即唐人街茶餐廳


訴訟代理人  彭沛晨  
            于芝芬  
被      告  深耕實業股份有限公司

法定代理人  魏妏娜  
訴訟代理人  張素修  

上列當事人間請求返還押租金等事件，本院於民國110年10月1 
日言詞辯論終結，判決如下︰
    主      文
被告應給付原告新臺幣貳拾壹萬伍仟柒佰貳拾肆元，及自民國一
○九年九月二十三日起至清償日止，按週年利率百分之五計算之
利息。
被告應返還原告如第四次補充協議書第四條第二項所示面額合計
為新臺幣壹萬貳仟捌佰元之餐廳票券。
原告其餘之訴駁回。
訴訟費用由被告負擔百分之九十七，餘由原告負擔。
本判決原告勝訴部分得假執行。
    事實及理由
壹、兩造爭執要旨：　　　　
  一、原告主張：原告向被告承租坐落臺中市○○區○○路0段000號
      建物（下稱系爭建物），作為經營複合式餐飲業使用，約
      定押金為新臺幣（下同）21萬元，及每月部分租金得以原
      告所經營之餐廳票券 8,800元抵充，原告目前已給付之餐
      廳票券足以抵充至109 年8 月31日為止之租金。嗣因原告
      與訴外人台灣糖業股份有限公司間之訴訟糾紛，系爭建物
      自109年6 月1 日起遭強制斷水斷電，原告已無法繼續經
      營餐廳使用，故雙方間租賃關係應已終止。為此，爰依租
      賃契約及租約終止後不當得利之法律關係，提起本件訴訟
      等語，並聲明：㈠被告應給付原告21萬元，及自起訴狀繕
      本送達被告翌日起至清償日止，按週年利率百分之5 計算
      之利息；㈡被告應返還原告唐人街茶餐廳面額合計為26,40
      0元之餐廳票券（即本院110年度補字第505號卷第19頁第
      次補充協議書第4條第2項所載之餐廳票券）。
  二、被告陳述：同意原告請求，但是被告目前與台糖公司間之
      訴訟猶在臺中高分院審理中，被告繳了3000多萬元裁判費
      ，無論有無與台糖公司和解都會在12月撤回上訴，等取得
      所退還裁判費就可以退還押租金及票券給原告，票券目前
      還沒有使用之面額合計為12,800元。另原告尚有109 年4 
      、 5 月管理費、垃圾清潔費共7,876元未支付等語。
貳、得心證之理由：
  一、上開原告主張之事實，業據其提出租賃契約書、第四次補
      充協議書、唐人街歷年租金調漲明細表為證，且為被告所
      不爭執，堪信原告所陳上情為真正。
　二、按當事人於言詞辯論時為訴訟標的之捨棄或認諾者，應本
      於其捨棄或認諾為該當事人敗訴之判決，民事訴訟法第38
      4條定有明文。本件被告於本院言詞辯論程序時既陳明同
      意原告之請求，屬訴訟標的之認諾，本院自應依上開規定
      為被告敗訴之判決。又原告所交付予被告之餐廳票券，其
      中票面金額合計13,600元已經被告使用完畢，此業據被告
      陳明在卷，兩造並同意此部分改由被告以現金退還原告。
      從而，原告依租賃契約及約租約終止後不當得利之法律關
      係，請求被告給付原告押租金及已使用之餐廳票券合計22
      3,600元，及返還原告面額合計為26,400元之餐廳票券，
      核屬有據。
  三、又按二人互負債務，而其給付種類相同，並均屆清償期者
      ，各得以其債務，與他方之債務，互為抵銷。但依債之性
      質不能抵銷或依當事人之特約不得抵銷者，不在此限；抵
      銷，應以意思表示，向他方為之。其相互間債之關係，溯
      及最初得為抵銷時，按照抵銷數額而消滅，民法第334 條
      第1 項、第335 條第1 項分別定有明文。本件兩造於言詞
      辯論期日均同意原告應給付被告管理費、垃圾清潔費共7,
      876 元，被告並以此金額主張抵銷，經互為抵銷後，原告
      尚得請求被告給付215,724元。
　四、綜上所述，原告依租賃契約及租約終止後不當得利之法律
      關係，請求被告給付215,724元，及自起訴狀繕本送達翌
      日即109 年9 月23日起至清償日止，按週年利率5%計算之
      利息；另請求被告返還原告面額合計為26,400元之餐廳票
      券，為有理由，應予准許；逾此範圍之請求，則屬無據，
      應予駁回。
  五、本件事證已臻明確，兩造其餘攻擊防禦方法，核與判決結
      果不生影響，爰不逐一論述。　　
  六、本件係就民事訴訟法第427 條第1 項訴訟適用簡易程序所
      為被告部分敗訴之判決，爰就原告勝訴部分依職權宣告假
      執行。
肆、訴訟費用負擔之依據：民事訴訟法第79條。
中　　華　　民　　國　　110 　年　　10　　月　　15　　日
                  臺中簡易庭    法  官  林筱涵
以上為正本係照原本作成。
如不服本判決，應於送達後20日內，向本院提出上訴狀並表明上
訴理由，如於本判決宣示後送達前提起上訴者，應於判決送達後
20日內補提上訴理由書（須附繕本）。如委任律師提起上訴者，
應一併繳納上訴審裁判費。
中　　華　　民　　國　　110 　年　　10　　月　　15　　日
                                書記官  張峻偉